【裁判字號】    99,事聲,10091
【裁判日期】    991221
【裁判案由】    聲明異議
【裁判全文】
臺灣臺北地方法院民事裁定           99年度事聲字第10091號
異  議  人  謝諒獲即謝謝國際聯合律師事務所
相  對  人  胡欣怡
上列異議人對於本院司法事務官於中華民國99年8月25日所為99
年度司聲字第294號民事裁定聲明異議，本院裁定如下：
    主  文
原裁定廢棄。
相對人之聲請駁回。
    理  由
一本件異議意旨略以：相對人聲請本院98年度審聲字第359 號通
  知異議人就本院93年度裁全字第5467號假扣押裁定所供擔保行
  使權利，並向本院為行使權利之證明，惟異議人早於民國92年
  1 月31日即遷居國外，並未住居相對人向本院所陳報之住居所
  ，本院將系爭通知寄存異議人未實際住居之地址，其送達自非
  適法；又異議人向本院陳報住居國外義大利之地址，惟本院並
  無向異議人該義大利地址送達，則系爭通知既未合法送達異議
  人，尚未生已催告行使權利之效力，與民事訴訟法第104條第1
  項第3 款後段規定，尚有未合，原裁定准予返還擔保金，顯非
  適法，爰依法聲明異議等語。
二按當事人對於司法事務官處理事件所為之終局處分，得於處分
  送達後十日之不變期間內，以書狀向司法事務官提出異議；司
  法事務官認前項異議有理由時，應另為適當之處分；認異議為
  無理由者，應送請法院裁定之；法院認第一項之異議為有理由
  時，應為適當之裁定；認異議為無理由者，應以裁定駁回之，
  民事訴訟法第240條之4第1項前段、第2項、第3 項定有明文。
  次按訴訟終結後，法院依供擔保人之聲請，通知受擔保利益人
  於一定期間內行使權利並向法院為行使權利之證明而未證明者
  ，法院應依供擔保人之聲請，以裁定命返還其提存物，民事訴
  訟法第104條第1項第3 款後段定有明文。上開規定，於其他依
  法令供訴訟上之擔保者準用之，並為同法第106 條所規定。
三查相對人主張已撤回假扣押執行，且聲請法院通知異議人行使
  權利而未向法院為行使權利之證明，有本院依職權調閱本院93
  年度執全字第2147號假扣押執行卷宗、93年度存字第3676號提
  存事件卷宗、98年度審聲字第359 號行使權利卷宗，核閱屬實
  。惟上開98年度審聲字第359 號行使權利卷宗，係將通知寄存
  送達於「臺北市○○路○段30號10樓」及「臺北市○○路○段19
  8號之2，3樓」，惟異議人於94年3月2 日已遷出國外，有個人
  基本資料查詢結果附卷可稽，故前揭寄存送達，自非適法，縱
  不知異議人國外住居所，亦應為國外公示送達程序，況異議人
  於98年3月26日閱卷狀已記載其住居所「VIA ALBERICO II.9,
  00193 ROME, ITALY」，亦未見有將系爭通知寄送該國外地址
  ，是系爭通知函並未合法送達相對人，故尚未生已催告行使權
  利之效力，與民事訴訟法第104條第1項第3 款後段規定尚有未
  合，原裁定准予返還相對人提存之擔保金，非無違誤，異議意
  旨指摘原裁定不當，求予廢棄，為有理由，應由本院將原裁定
  廢棄，並諭知如主文第二項所示。
四依民事訴訟法第240條之4第3項前段，裁定如主文。
中    華    民    國    99    年    12    月    21    日
                  民事第六庭    法      官  姜悌文
以上正本係照原本作成。
如不服本裁定，應於送達後10日內向本院提出抗告狀，並繳納抗
告費新臺幣1,000元。
中    華    民    國    99    年    12    月    21    日
                                書記官  羅振仁

司法院資訊處製作；財團法人民間司法改革基金會備份。
